【裁判字號】    97,審訴,868
【裁判日期】    970516
【裁判案由】    毒品危害防制條例
【裁判全文】
臺灣桃園地方法院刑事判決             97年度審訴字第868號
公  訴  人  臺灣桃園地方法院檢察署檢察官
被      告  甲○○原名黃英士.
指定辯護人  本院公設辯護人  陳瑞明
上列被告因毒品危害防制條例案件，經檢察官提起公訴（97年度
毒偵字第219 號），嗣被告於準備程序進行中為有罪之陳述，經
本院合議庭裁定由受命法官獨任進行簡式審判程序後，聲請改依
協商程序而為判決，本院判決如下：
    主  文
甲○○施用第一級毒品，累犯，處有期徒刑陸月又拾伍日。扣案
之海洛因壹包連同包裝袋壹只（淨重零點壹公克，因鑑驗使用零
點零貳公克）沒收銷燬之，注射針筒壹支沒收。
    事實及理由
一、本件被告所犯係死刑、無期徒刑或最輕本刑為3 年以上有期
    徒刑以外之罪，其於準備程序中就被訴事實為有罪之陳述，
    經本院告知簡式審判程序之旨，並聽取公訴人、被告及辯護
    人之意見後，爰依刑事訴訟法第273 條之1 第1 項規定合議
    裁定由受命法官獨任進行簡式審判程序。
二、被告甲○○前有違反毒品危害防制條例、竊盜等前科，其中
    於民國92年間，因竊盜、妨害公務等案件，經本院以92年度
    簡字第224 號判決分別判處有期徒刑3 月、3 月，定應執行
    刑有期徒刑4 月確定，甫於93年9 月18日縮刑期滿執行完畢
    。又於94年間，因違反毒品危害防制條例案件，經本院以94
    年度訴字第2315號判決判處有期徒刑8 月確定，於96年3 月
    14日徒刑執行完畢（均構成累犯）。
三、被告另於88年間，因施用毒品案件，經本院以88年度毒聲字
    第5211號裁定送觀察、勒戒後，認有繼續施用毒品傾向，復
    經本院以88年度毒聲字第5883號裁定令入戒治處所強制戒治
    ，嗣戒治成效評定合格，本院以89年度毒聲字第1429號裁定
    停止戒治，所餘期間付保護管束，惟其於保護管束期間，因
    違反保護管束應遵守事項情節重大，再經本院以89年度毒聲
    字第4801號裁定撤銷停止戒治，令入戒治處所施以強制戒治
    ，迄於90年5 月3 日始因強制戒治期滿執行完畢釋放出所，
    並由臺灣桃園地方法院檢察署檢察官於90年8 月17日以90年
    度戒偵字第803 號為不起訴處分確定。又於90年間，因施用
    毒品案件，經本院以90年度毒聲字第4590號裁定令入戒治處
    所強制戒治，嗣戒治成效評定合格，本院以91年度毒聲字第
    3023號裁定停止戒治，所餘期間付保護管束，迄至92年3 月
    6 日保護管束期滿，未經撤銷，視為戒治完畢；本次犯行並
    經本院以91年度壢簡字第423 號判決判處有期徒刑2 月確定
    。嗣後又於前揭強制戒制執行完畢釋放後5 年內之94年間，
    再因施用毒品案件，經本院以94年度訴字第2315號判決判處
    有期徒刑8 月確定。詎仍不知悔改，明知海洛因業經公告列
    為毒品危害防制條例第2 條第2 項第1 款之第一級毒品，不
    得非法持有、施用，竟基於施用第一級毒品海洛因之犯意，
    於96年12月27日某時，在桃園縣平鎮市○○路54號3 樓友人
    住處內，以注射針筒方式施用第一級毒品海洛因1 次。嗣於
    96年12月27日23時許，在上址為警查獲，並扣得其所有之海
    洛因1 包連同包裝袋1 只（淨重0.1 公克，因鑑驗使用0.02
    公克）、其所有供（但非專供）施用毒品海洛因所用之注射
    針筒1 支及賴光郎所有之海洛因7 包連同包裝袋7 只（合計
    淨重0.4 公克）、注射針筒6 支及瓢器1 支。案經桃園縣政
    府警察局中壢分局報告臺灣桃園地方法院檢察署檢察官偵查
    後起訴。
四、證據名稱：
  (一)被告於本院準備程序中之自白。
  (二)台灣檢驗科技股份有限公司濫用藥物檢驗報告及桃園縣政府
    警察局中壢分局尿液暨毒品檢體真實姓名與編號對照表各1
    份附卷可稽。
  (三)扣案之海洛因1 包連同包裝袋1 只（淨重0.1 公克，因鑑驗
    使用0.02公克）、注射針筒1 支可資佐證。
五、本件經檢察官與被告於審判外達成協商之合意且被告已認罪
    ，其合意內容為：就其施用第一級毒品部分，被告願受科刑
    範圍為有期徒刑6 月又15日。經查，上開協商合意並無刑事
    訴訟法第455 條之4 第1 項所列情形之一，檢察官聲請改依
    協商程序而為判決，本院爰不經言詞辯論，於協商合意範圍
    內為協商判決，合予敘明。
六、扣案之海洛因1 包連同包裝袋1 只（淨重0.1 公克，因鑑驗
    使用0.02公克），經送臺灣檢驗科技股份有限公司鑑定結果
    ，確含海洛因成分，有臺灣檢驗科技股份有限公司濫用藥物
    檢驗報告1 紙在卷可稽，應依毒品危害防制條例第18條第1
    項前段規定，沒收銷燬之；包裹第一級毒品海洛因之包裝袋
    與前開毒品無從完全剝離，併依毒品危害防制條例第18條第
    1 項前段規定，沒收銷燬之。又扣案之注射針筒1 支，係被
    告所有供（但非專供）其施用第一級毒品所用之物，業據被
    告於警詢時供明在卷，應依刑法第38條第1 項第2 款規定宣
    告沒收。至扣案之海洛因7 包連同包裝袋7 只（合計淨重0.
    4 公克）、注射針筒6 支及瓢器1 支為同案被告賴光郎所有
    ，業據證人賴光郎於警詢中證述在卷，宜由賴光郎案件中宣
    告沒收，本院毋庸宣告沒收，附此敘明。
七、應適用之法條：刑事訴訟法第273 條之1 第1 項、第455 條
    之4 第2 項、第455 條之8 ，毒品危害防制條例第10條第1
    項、第18條第1 項前段，刑法第11條、第47條第1 項、第38
    條第1 項第2 款。
八、本判決除有刑事訴訟法第455 條之4 第1 項第1 款、第2 款
    、第4 款、第6 款、第7 款所定情形之一，或違反同條第2
    項規定者外，不得上訴。
九、如不服本件判決，得自收受判決送達之日起10日內，向本院
    提出上訴書狀，上訴於第二審法院。
本案經檢察官董良造到庭執行職務。
中    華    民    國    97    年    5     月    16    日
                  刑事庭    法  官  徐  培  元
以上正本證明與原本無異。
                            書記官  楊  美  慧
中    華    民    國    97    年    5     月    19    日
附錄本件論罪科刑法條：
毒品危害防制條例第10條
施用第一級毒品者，處六月以上五年以下有期徒刑。
施用第二級毒品者，處三年以下有期徒刑。


司法院資訊處製作；財團法人民間司法改革基金會備份。
